臺灣花蓮地方法院花蓮簡易庭民事裁定 
111年度花原簡字第9號
原      告  朱婉榕  
被      告  胡國基  

上列當事人間請求侵權行為損害賠償案件，經原告提起刑事附帶
民事訴訟，由本院刑事庭裁定移送前來（110年度原交附民字第1
2號），本院裁定如下：
    主      文
原告之訴駁回。
訴訟費用由原告負擔。
    事實及理由
一、按原告之訴，其訴訟標的為確定判決效力所及者，法院應以
    裁定駁回之。和解成立者，與確定判決有同一之效力。調解
    經當事人合意而成立；調解成立者，與訴訟上和解有同一之
    效力。除別有規定外，確定之終局判決就經裁判之訴訟標的
    ，有既判力。民事訴訟法第249條第1項第7款、第380條第1
    項、第416條第1項、第400條第1項分別定有明文。
二、原告起訴主張：被告於民國109年8月18日11時57分許，駕駛
    車牌號碼000-0000號自用小客貨車，沿花蓮縣吉安鄉建國路
    一段149巷由南往北行駛、欲左轉建國路一段時，本應注意
    車輛行經無號誌路口左轉時，應充分注意左方來車、轉彎車
    應暫停讓直行車先行，而依當時天候晴、日間自然光線、柏
    油路面乾燥、無缺陷、無障礙物、視距良好等一切情形，並
    無不能注意之情事，竟疏未充分注意及此而貿然左轉，適原
    告騎乘車牌編號AP8-686號普通重型機車，沿建國路一段由
    西往東直行，亦未減速慢行、並作隨時停車之準備，貿然前
    行通過路口，二車遂發生碰撞，致原告人車倒地，並受有臉
    部撕裂傷約3公分、右臉及右膝挫傷、雙膝及左肩多處挫傷
    、右頰凹陷性疤痕之傷害。爰依侵權行為損害賠償之法律關
    係，請求被告賠償醫療費用、精神慰撫金等語。並聲明：被
    告應給付原告新臺幣（下同）25萬元，及自起訴狀繕本送達
    翌日起至清償日止，依年息百分之5計算之利息。
三、原告主張之事實，經本院依職權調閱被告涉犯過失傷害罪之
    刑事案件卷宗，有上開刑卷所附筆錄、花蓮縣警察局吉安分
    局道路交通事故現場圖調查報告表、現場及車損照片、道路
    交通事故肇事人自首情形紀錄表、花蓮縣警察局道路交通事
    故初步分析研判表、交通部公路總局臺北區監理所函所附花
    東區0000000號鑑定意見書、診斷證明書可參，應堪信實。
    被告上開行為，並經本院110年度原交簡字第15號刑事簡易
    判決被告汽車駕駛人，無駕駛執照駕車而犯過失傷害罪，處
    有期徒刑4月，如易科罰金，以1,000元折算1日在案。惟查
    ，上開刑事案件一審判決後，被告提起上訴，嗣經本院110
    年度原交簡上字第12號過失傷害案件移付111年度司刑調字
    第25號調解，於111年l月12日在本院調解室調解成立，內容
    如下：「一、相對人（即本件被告）願給付聲請人（即本件
    原告）15萬元，給付方式：共分30期給付，自111年2月15日
    起，每月15日給付5,000元，至全部清償完畢為止，匯入聲
    請人所指定之帳戶，上開給付若有一期不履行，尚未到期部
    分視為全部到期。二、聲請人其餘請求拋棄。聲請人同意就
    刑事部分，法院給予相對人緩刑。」，此有本院調解筆錄可
    稽（本院卷31至32頁），而本件侵權行為損害賠償事件與上
    開移付調解事件，係同一侵權行為事件，兩造既已合意成立
    前述「被告願給付原告15萬元」、「原告其餘請求拋棄」之
    調解內容，揆諸首揭規定，原告自不得就與調解成立效力所
    及之同一事件起訴，是本件原告之訴不合法，且無從補正，
    爰裁定駁回之。
四、依民事訴訟法第249條第1項第7款、第95條、第78條，裁定
    如主文。
中　　華　　民　　國　 111　　年　　3　 　月　　31　　日
                  花蓮簡易庭  法　官  林敬展
以上正本係照原本作成。
如不服本裁定，應於送達後10日內，向本院提出抗告狀並表明抗
告理由，如於本裁定宣示後送達前提起抗告者，應於裁定送達後
10日內補提抗告理由書（須附繕本）。
中　　華　　民　　國　　111 　年　　3 　　月　　31　　日
                              書記官  張芝瑜